# 某借壳上市公司的合并报表方法选择错误是否会影响再融资核准

提问人：zhouyang5309 时间：2013-09-05 21:35:07
各位，目前遇到一个项目， 2011 年通过注入部分公司股权和现金捐赠从而借壳上市，且借壳上市前后上市公司的实际控制人均发生了变化，在其 2011 年的年度审计报告中，会计师将其当年注入部分公司股权和现金捐赠从而借壳上市的行为确认为同一控制人企业合并，并对其 2010 年进行了追溯调整反映在 2011 年的上年数一栏，我认为借壳上市前后上市公司的实际控制人发生了根本变化，不能作为同一控制下的企业合并。我也查看了当年部分的借壳上市公司，如兴业矿业当年审计报告会计师将其确认为非同一控制下企业合并，同时也没有对上年数进行追溯调整。另一家公司渤海租赁也在 2011 年借壳，会计师将其确认为非同一控制下企业合并，但其为反向收购，因此按权益性交易原则进行合并，并对上年数进行了追溯调整。 请问各位，像这家公司的合并政策是否有误？若有误是否影响再融资申报，主要是考虑到申报需要近三年的年报数据，而不同的合并报表数据会影响近三年年报数据的选取。 另外，根据证监会重大资产重组办法相关规定，对于重大资产重组满一年的再融资时可模拟计算业务，但该公司借壳上市时承诺在限定期限注入资产，但截至目前该公司因某些原因没有注入资产，因此没有履行承诺。此外，注入资产的实际控制人在注入上市公司之前曾发生短暂的控制权旁落他人的事实，也不满足注入资产在注入之前被实际控制人连续控制两年的时间。上述两条原因，公司的业绩肯定无法模拟计算。

回答人：chenyiwei
上市公司被借壳后实际控制人发生变化的，其报表编制主体应按照财会便[2009]17号文处理，即合并报表层面按反向购买原则，基于“经济主体延续性”原则确定合并报表会计主体，即前期比较数据为置入上市公司的资产和业务的数据，上市公司原有的资产和负债按照公允价值自重组完成日起纳入合并报表；但上市公司的个别报表应按照“法人主体延续性”原则确定会计主体，前期比较数据是原上市公司的母公司个别报表数据，因而资产、负债的计量原则与合并报表层面恰好相反（在个别报表中，应当是上市公司原有资产、负债按账面价值列示，重组中置入上市公司的资产按公允价值列示，正好与按照经济主体延续性原则编制的合并报表中的计量原则相反）。